【裁判字號】    98,訴,1170
【裁判日期】    981117
【裁判案由】    違反毒品危害防制條例
【裁判全文】
臺灣屏東地方法院刑事判決              98年度訴字第1170號
公  訴  人  臺灣屏東地方法院檢察署檢察官
被      告  甲○○
上列被告因違反毒品危害防制條例案件，經檢察官提起公訴（98
年度毒偵字第1256號），嗣被告於本院準備程序進行中先就被訴
事實為有罪之陳述，本院告知被告簡式審判程序之旨，並聽取當
事人之意見後，裁定改由受命法官獨任依簡式審判程序審理，判
決如下：
    主  文
甲○○施用第一級毒品，累犯，處有期徒刑拾月。
    事  實
一、甲○○前於民國93年間，因施用毒品案件，經臺灣臺中地方
    法院以93年度毒聲字第1685號裁定送觀察、勒戒後，經評定
    無繼續施用毒品之傾向，於93年6 月15日執行完畢釋放，並
    經臺灣台中地方法院檢察署檢察官於93年6 月16日以93年度
    毒偵字第1685號為不起訴處分確定；又於93年間，因施用毒
    品案件，經臺灣高雄地方法院以93年度訴字第3114號判決判
    處有期徒刑7 月確定，因違反槍砲彈藥刀械管制條例案件，
    經臺灣高雄地方法院以93年度訴字第2601號判決判處有期徒
    刑1 年6 月確定，嗣經臺灣高雄地方法院以94年度聲字第
    1517號裁定就上開2 罪合併定應執行有期徒刑2 年確定，嗣
    於95年11月21日縮短刑期假釋出監，付保護管束，至96年5
    月8 日保護管束期滿，視為執行完畢。詎其仍不知悔改、戒
    絕毒品，明知海洛因經公告列為毒品危害防制條例第2 條第
    2 項第1 款之第一級毒品，不得非法持有、施用，竟基於施
    用第一級毒品海洛因之犯意，於98年7 月14日上午7 時30分
    許，在屏東縣恆春鎮○○路之公車站招呼站旁之空地，以將
    海洛因置入注射針筒內摻水稀釋後，注射靜脈血管之方式，
    施用第一級海洛因1 次，惟旋於同地為警盤查，警方發現其
    手臂上有疑似注射第一級毒品海洛因之針孔痕跡，乃徵得其
    同意採集其尿液檢體送檢驗，結果呈嗎啡陽性反應，而查知
    上情。
二、案經屏東縣政府警察局枋寮分局報告臺灣屏東地方法院檢察
    署檢察官後偵查起訴。
    理  由
一、本案被告甲○○所犯違反毒品危害防制條例案件，並非法定
    刑為死刑、無期徒刑或最輕本刑3 年以上有期徒刑之罪，亦
    非高等法院管轄第一審之案件，而被告於本院準備程序中就
    被訴事實為有罪之陳述，本院合議庭乃裁定由受命法官獨任
    進行簡式審判程序。又簡式審判程序之證據調查，依刑事訴
    訟法第273 條之2 規定，不受同法第159 條第1 項審判外陳
    述排除之限制，再被告對於卷內之各項證據，亦不爭執證據
    能力，故卷內所列之各項證據，自得作為證據，先予敘明。
二、上揭事實，業據被告坦承不諱，其為警所採集之尿液檢體，
    經送請臺灣檢驗科技股份有限公司以酵素免疫分析法及氣相
    層析質譜儀法檢驗，結果呈嗎啡陽性反應，有該公司98年7
    月28日KＺ000000000000號濫用藥物尿液檢驗報告及尿液檢體
    採證編號姓名對照表各1 份在卷足憑（見偵卷第6 頁、警卷
    第16頁），其前開自白顯與事實相符，堪可採信。
三、又按毒品危害防制條例於92年7 月9 日修正公布，其中第20
    條、第23條將施用毒品之刑事處遇程序，區分為「初犯」、
    「5 年內再犯」、「5 年後再犯」，而依立法理由觀之，僅
    限於「初犯」、「5 年後再犯」，始應先經觀察、勒戒或強
    制戒治程序，倘被告於5 年內已再犯，經依法追訴處罰，縱
    其第3 次（或第3 次以上）再度施用毒品之時間，在初犯經
    觀察、勒戒或強制戒治執行完畢釋放5 年以後，已不合於「
    5 年後再犯」之規定，且因已於「5 年內再犯」，顯見其再
    犯率甚高，原實施觀察、勒戒或強制戒治，已無法收其實效
    ，即應依該條例第10條處罰，最高法院95年5 月9 日95年度
    第7次刑事庭會議決議可資參照。查被告前於93年間，因施
    用毒品案件，經臺灣台中地方法院以93年度毒聲字第1685號
    裁定送觀察、勒戒後，經評定無繼續施用毒品之傾向，於93
    年6 月15日執行完畢釋放，並經臺灣台中地方法院檢察署檢
    察官於93年6 月16日以93年度毒偵字第1685號為不起訴處分
    確定；又於93年間，因施用毒品案件，經臺灣高雄地方法院
    以93年度訴字第3114號判決判處有期徒刑7 月確定，另因違
    反槍砲彈藥刀械管制條例案件，經臺灣高雄地方法院以93年
    度訴字第2601號判決判處有期徒刑1 年6 月確定，嗣經臺灣
    高雄地方法院以94年度聲字第1517號裁定就上開2 罪合併定
    應執行有期徒刑2 年確定，嗣於95年11月21日縮短刑期假釋
    出監，付保護管束，至96年5 月8 日保護管束期滿，視為執
    行完畢之事實，有臺灣屏東地方法院檢察署刑案資料查註紀
    錄表及臺灣高等法院被告全國前案紀錄表各1 份在卷可按，
    是被告於觀察、勒戒執行完畢釋放後，5 年內已再犯施用毒
    品案件，經本院判處罪刑確定，則其犯再本件施用毒品案件
    ，即非屬該條例第20條第3 項所稱「5 年後再犯」之情形，
    檢察官自應依法追訴。從而，本件事證明確，被告犯行洵堪
    認定，應依法論科。
四、查海洛因係屬毒品危害防制條例第2 條第2 項第1 款所規定
    之第一級毒品，是核被告所為，係犯毒品危害防制條例第10
    條第1 項之施用第一級毒品罪。其持有毒品復進而施用，其
    持有毒品之低度行為，為施用毒品之高度行為所吸收，不另
    論罪。又查被告前有如事實欄所示之科刑及執行情形，有臺
    灣屏東地方法院檢察署刑案資料查註紀錄表、臺灣高等法院
    被告前案紀錄表各1 份附卷足憑，其於刑之執行完畢後5 年
    內，再犯本件有期徒刑之罪，為累犯，應依刑法第47條第1
    項加重其刑。爰審酌被告施用毒品，足以戕害其身心，滋生
    其他犯罪，且前有施用毒品前科，經入監執行仍未戒絕毒品
    ，自制力甚差，惟犯後坦承犯行，且施用毒品行為於本質上
    係屬自我戕害行為，反社會性之程度應屬較低等一切情狀，
    並斟酌檢察官之求刑，量處如主文所示之刑。
據上論斷，應依刑事訴訟法第273 條之1 第1 項、第299 條第1
項前段，毒品危害防制條例第10條第1 項，刑法第11條前段、第
47條第1 項，判決如主文。
本案經檢察官任亭到庭執行職務。
中    華    民    國    98    年    11    月    17    日
                  刑事第五庭  法  官  陳秀慧
以上正本證明與原本無異。
如不服本判決應於收受判決後10日內向本院提出上訴書狀，並應
敘述具體理由；其未敘述上訴理由者，應於上訴期間屆滿後20日
內向本院補提理由書（均須按他造當事人之人數附繕本）「切勿
逕送上級法院」。
中    華    民    國    98    年    11    月    17    日
                                書記官  溫訓暖
附錄本判決論罪科刑法條：
毒品危害防制條例第10條第1項：
施用第一級毒品者，處6月以上5年以下有期徒刑。


司法院資訊處製作；財團法人民間司法改革基金會備份。
